ACORDAO-COMPLETO-2399268

ACÓRDÃO DE RELAÇÃO

ACÓRDÃO DE RELAÇÃO 3335/2020 ATA 8/2020 - PRIMEIRA CÂMARA

Acórdão 3335/2020-TCU-Primeira Câmara
Os Ministros do Tribunal de Contas da União, reunidos em Sessão de Primeira Câmara, ACORDAM, por unanimidade, com fundamento nos arts. 143, inciso III, alínea a, 235, 237, inciso VII, e 250, inciso I, do Regimento Interno/TCU, em conhecer da presente representação, para, no mérito, considerá-la procedente, fazer a seguinte determinação e adotar a seguinte medida, encaminhar cópia desta deliberação à Fundação da Universidade Federal do Paraná para o Desenvolvimento da Ciência, da Tecnologia e da Cultura (Funpar) e à Universidade Federal do Paraná, e arquivar os presentes autos, de acordo com o parecer da Selog:
1. Processo TC-Processo 034.465/2018-9 (REPRESENTAÇÃO) 
	1.1. Responsável: Universidade Federal do Paraná (75.095.679/0001-49) 
	1.2. Interessados: Fundação da Universidade Federal do Paraná Para O Desenvolvimento da Ciencia, Tecnologia e da Cultura (78.350.188/0001-95) ; Secretaria de Controle Externo No Paraná (00.414.697/0013-51) 
	1.3. Órgão/Entidade: Universidade Federal do Paraná
	1.4. Relator: Ministro Walton Alencar Rodrigues
	1.5. Representante do Ministério Público: não atuou
	1.6. Unidade Técnica: Secretaria de Controle Externo de Aquisições Logísticas (Selog) .
	1.7. Representação legal: Vitor Hugo Martelli (68631/OAB-PR) e outros, representando Ceilin - Cooperativa de Educadores e Instrutores de Linguas de Curitiba. 
	1.8. determinar à Funpar, com fundamento no art. 250, inciso II, do Regimento Interno/TCU, que adote providências quanto aos itens abaixo, e informe ao TCU, no prazo de 60 dias, os encaminhamentos realizados:
1.8.1. abstenha-se de prorrogar o Contrato 2/2018, firmado com a Cooperativa de Educadores e Instrutores de Línguas de Curitiba (Ceilin) , quando do término de sua atual vigência;
1.8.2. no caso de necessidade de nova contratação para os serviços técnicos nas áreas de educação e instrução de línguas estrangeiras, dê início a novo procedimento licitatório, na modalidade pregão, na forma eletrônica, adotando como regra o parcelamento do objeto, e abstenha-se de inserir, no respectivo Edital, exigências de comprovação de vínculo empregatício no momento do certame, fazendo constar no referido instrumento convocatório apenas exigências que estejam em conformidade com a Lei 10.520/2002 e o Decreto 10.024/2019.
1.9. Medida: dar ciência à Universidade Federal do Paraná, com fundamento no art. 7º da Resolução – TCU 265/2014, sobre a irregularidade identificada no Contrato 65/2016, antecessor do Contrato 2/2018, de que a contratação da Cooperativa de Educadores e Instrutores de Línguas de Curitiba (Ceilin) , por inexigibilidade de licitação, sem comprovação dos dois aspectos principais que caracterizariam a inviabilidade de competição, quais sejam, a natureza singular dos serviços prestados e a notória especialização da contratada, constituiu situação violadora da obrigação de licitar (art. 37, inciso XXI, da Constituição Federal, e art. 25, inciso II da Lei 8.666/1993) , para que sejam adotadas medidas internas, com vistas à prevenção de ocorrência de outras semelhantes.

Primeira Câmara

Universidade Federal do Paraná

WALTON ALENCAR RODRIGUES

Não atuou

REPRESENTAÇÃO (REPR)

Secretaria de Controle Externo de Aquisições Logísticas (Selog).